臺灣宜蘭地方法院刑事判決
111年度易字第81號
公  訴  人  臺灣宜蘭地方檢察署檢察官
被      告  阮昱銘



上列被告因竊盜案件，經檢察官提起公訴（111年度偵字第874號
），被告於本院準備程序進行中，就被訴事實為有罪之陳述，經
本院告知簡式審判程序意旨，並聽取公訴人、被告之意見後，
裁定改依簡式審判程序審理，並判決如下：
    主  文
阮昱銘犯攜帶兇器、毀壞門窗竊盜罪，累犯，處有期徒刑柒月。
未扣案之現金新臺幣參佰元沒收，於全部或一部不能沒收或不宜
執行沒收時，追徵其價額。  
    犯罪事實
一、阮昱銘曾於民國106年間分別因施用毒品案件，經本院以106
    年度簡字第26號刑事簡易判決判處有期徒刑六月、以106年
    度簡字第392號刑事簡易判決判處有期徒刑六月、六月，應
    執行有期徒刑十月、以106年度簡字第728號刑事簡易判決判
    處有期徒刑六月確定；另於106年間分別因竊盜案件，經本
    院以106年度易字第364號刑事判決判處有期徒刑八月、以10
    6年度易字第260號刑事判決判處有期徒刑四月確定；前揭各
    罪經本院以107年度聲字第425號刑事裁定定應執行有期徒刑
    二年四月確定；又於106年間分別因施用毒品案件，經本院
    以106年度易字第498號刑事判決判處有期徒刑七月、經臺灣
    桃園地方法院以106年度審易字第2027號刑事判決判處有期
    徒刑七月、經臺灣桃園地方法院以106年度審易字第2685號
    刑事判決判處有期徒刑六月、六月，應執行有期徒刑十月，
    上訴後經臺灣高等法院以107年度上易字第216號刑事判決駁
    回上訴確定；另於106年間因竊盜案件，經本院以106年度簡
    字第464號刑事簡易判決判處有期徒刑三月確定；再於106年
    間因侵占案件，經臺灣高等法院以107年度上易字第356號刑
    事判決判處有期徒刑三月確定；與前揭有期徒刑七月（106
    年度易字第498號）、六月、六月（107年度上易字第216號
    ）、三月（106年度簡字第464號）、五月（107年度上易字
    第356號）部分，經臺灣高等法院以107年度聲字第1685號刑
    事裁定定應執行有期徒刑二年確定，並與前揭有期徒刑二年
    四月（107年度聲字第425號）部分接續執行，入監執行後於
    109年12月28日縮短刑期假釋出監付保護管束，已於110年8
    月4日保護管束期滿假釋未經撤銷，未執行之刑視為已執行
    完畢（構成累犯）。詎不知悔悟，復於110年12月13日凌晨1
    時48分許，意圖為自己不法之所有，駕駛車號0000-00號自
    小客車，前往宜蘭縣○○鎮○○街0○0號之東安福德廟，趁廟內
    管理人員林松柏不注意之際，持客觀上可為凶器之油壓剪，
    破壞該廟大門門鎖後進入廟內，再持前開油壓剪破壞廟內功
    德箱之鎖頭2個，竊取該功德箱內之現金新臺幣（下同 ）30
    0元，得手後即駕車逃逸。嗣林松柏發現遭竊後報警處理，
    經警調閱相關監視器畫面，始循線查悉上情。
二、案經林松柏訴由宜蘭縣政府警察局羅東分局報請臺灣宜蘭地
    方檢察署檢察官偵查後提起公訴，被告於本院準備程序進行
    中，就被訴事實為有罪之陳述，經裁定改依簡式審判程序審
    理。
    理  由
壹、程序部分：
    本件被告阮昱銘所犯係死刑、無期徒刑、最輕本刑為三年以
    上有期徒刑以外之罪，其於審理中就被訴事實為有罪之陳述
    ，經本院告知簡式審判程序之旨，並聽取公訴人、被告之意
    見後，依刑事訴訟法第二百七十三條之一第一項規定，裁定
    進行簡式審判程序並為審理判決，且依刑事訴訟法第二百七
    十三條之二、第一百五十九條第二項之規定，不適用第一百
    五十九條第一項關於排除傳聞證據、第一百六十一條之二關
    於當事人、代理人、辯護人或輔佐人就證據調查之範圍、次
    序及方法表示意見之規定、第一百六十一條之三關於調查被
    告自白的限制之規定、第一百六十三條之一關於聲請調查證
    據的程式之規定、第一百六十四條至第一百七十條關於證據
    調查方法等傳聞法則有關限制證據能力之相關規定，合先敘
    明。
貳、認定被告犯罪所憑證據及論罪科刑部分：
一、認定犯罪事實所憑證據及理由：
    前揭竊盜犯罪事實，業據被告阮昱銘於偵查及本院審理中坦
    承不諱（見111年偵字第874號偵查卷〈以下簡稱偵查卷〉第36
    頁、本院卷第182、188至190頁），核與證人即告訴人林松
    柏於警詢中證述情節大致相符（見警詢卷第1至2頁），並有
    現場照片8幀、現場及道路監視器畫面翻拍照片23幀、車輛
    詳細資料報表（車牌號碼0000-00號自用小客車）1紙附卷可
    稽（見警詢卷第4至12頁），足徵被告前開自白核與事實相
    符。本件事證明確，被告竊盜犯行堪以認定，應予依法論科
    。
二、論罪科刑部分：
（一）刑法第三百二十一條第一項第二款所稱「門窗」應專指分
      隔住宅或建築物內外之出入口大門及窗戶而言，而所謂「
      其他安全設備」，指門窗、牆垣以外，依社會通常觀念足
      認為防盜之設備而言。又加重竊盜條文中所謂「毀」係指
      毀損，「越」則指踰越或超越，如係啟門入室不得謂之「
      越」。再按刑法第三百二十一條第一項第三款之攜帶兇器
      竊盜罪，其所謂「兇器」，其種類並無限制，凡客觀上足
      對人之生命、身體、安全構成威脅，具有危險性之兇器均
      屬之，且祇須行竊時攜帶此種具有危險性之兇器為已足，
      並不以攜帶之初有行兇之意圖為必要（最高法院79年度台
      上字第5253號判決意旨參照），查被告於犯本案竊盜 攜
      帶並用以破壞福德廟大門門鎖之油壓剪1支，係金屬材質
      ，質地堅硬，復可用以破壞大門門鎖，有監視器翻拍照片
      可佐，其如用以施暴、脅迫、抵抗，依一般社會觀念，皆
      足使人之生命、身體受有危害，堪認為兇器無訛；是核被
      告所為，係犯刑法第三百二十一條第一項第二款及第三款
      之攜帶兇器、毀壞門窗竊盜罪。
（二）被告有如犯罪事實欄所載之犯罪科刑及執行情形，於109
      年12月28日縮短刑期假釋出監付保護管束，於110年8月4
      日保護管束期滿假釋未經撤銷，未執行之刑視為執行完畢
      ，有臺灣高等法院被告前案紀錄表、檢察官執行指揮書電
      子檔紀錄、各該案件刑事判決書、刑事裁定、被告在 監
      在押紀錄表在卷足稽，其於受徒刑執行完畢後，五年內再
      犯有期徒刑以上之本件竊盜犯行，符合刑法第四十七條第
      一項所規定之累犯，公訴人就被告本案構成累犯之事實及
      應加重其刑事項已為主張並具體指出證明方法，又參酌司
      法院大法官會議第七七五號解釋、最高法院110年度台上
      大字第5660號裁定意旨，審酌被告前揭經執行完畢之前案
      各次犯罪有多次竊盜罪，與本案所犯竊盜罪罪質相同，足
      徵被告未能因前案受刑事追訴處罰後產生警惕作用，又再
      為本案犯罪，其就相同之竊盜罪具特別惡性，刑罰之反應
      力顯然薄弱，認本案加重最低本刑尚無罪刑不相當之情形
      ，被告之人身自由並未因此遭受過苛之侵害，爰依前開說
      明及刑法累犯之規定加重其刑。　　　
（三）爰以行為人之責任為基礎，審酌被告前已有多次施用毒品
      、多次竊盜、侵占等前科（累犯部分不重覆評價），有臺
      灣高等法院被告前案紀錄表在卷足稽，素行非佳，仍未知
      警惕，正值壯年，不思循正當途徑賺取金錢，竟任意持可
      作兇器使用之油壓剪行竊，侵害他人財產權，所為實值非
      難，並考量被告犯罪之動機、目的及手段，及所竊得之財
      物現金300元價值尚非甚鉅，迄今未賠償告訴人之損失，
      對告訴人財產法益所生之損害及社會治安所生危害之程度
      ，兼衡其國中畢業之智識程度（有被告個人基本資料查詢
      資料在卷可稽），暨之前曾從事防水工作、家中有母親、
      弟弟、妹妹各1人、經濟狀況勉持之生活狀況（警詢及本
      院審理自陳），暨犯後自始坦承犯行之態度等一切情狀，
      及審酌檢察官、被告就科刑之意見，量處如主文欄所示之
      刑，以資警懲。
參、沒收部分：
一、關於犯罪所得部分：
（一）按「任何人都不得保有犯罪所得」係普世基本法律原則，
      為貫徹剝奪不法利得以打擊不法、防止犯罪之目的，修正
      後刑法第三十八條之一第一項前段、第三項分別規定「犯
      罪所得，屬於犯罪行為人者，沒收之」、「前二項之沒收
      ，於全部或一部不能沒收或不宜執行沒收時，追徵其價額
      」。是以，未扣案屬於犯罪行為人支配管領之犯罪所得，
      除已實際合法發還被害人者外，概應予沒收。
（二）經查，被告於本案竊得之現金300元，屬於被告之犯罪所
      得，雖未扣案，仍應依刑法第三十八條之一第一項前段宣
      告沒收，並依第三項規定宣告沒收，於全部或一部不能沒
      收或不宜執行沒收時，追徵其價額。
二、關於犯罪所用之物部分：
（一）按供犯罪所用之物，屬於犯罪行為人者，得沒收之。但有
      特別規定者，依其規定；前項之物屬於犯罪行為人以外之
      自然人、法人或非法人團體，而無正當理由提供或取得者
      ，得沒收之。但有特別規定者，依其規定；前二項之沒收
      ，於全部或一部不能沒收或不宜執行沒收時，追徵其價額
      ，刑法第三十八條第二、三、四項亦分別定有明文。考其
      立法理由，係因犯罪行為人所有供犯罪所用之物，有藉由
      剝奪其所有以預防並遏止犯罪之必要，然是否有沒收之必
      要，則由法官審酌個案情節加以決定。
（二）查本件被告係持油壓剪1支破壞大門門鎖及功德箱鎖頭後
      行竊，惟該油壓剪並未扣案，而被告於本院審理中供述：
      油壓剪是在路邊撿的，不是伊所有，犯案後就丟在大水溝
      內等語（見本院卷第189頁），依卷內資料復無證據可認
      該油壓剪係被告所有，難認被告竊盜所用使用之油壓剪為
      被告所有，復非違禁物，且無證據證明係他人無正當理由
      提供，揆諸前開意旨，本院爰不予宣告沒收，附此敘明。
據上論斷，應依刑事訴訟法第二百八十四條之一、第二百七十三
條之一第一項、第二百九十九條第一項前段，刑法第三百二十一
條第一項第二款、第三款、第四十七條第一項、第三十八條之一
第一項、第三項，判決如主文。
本案經檢察官黃正綱提起公訴，檢察官劉憲英到庭執行職務。
中　　華　　民　　國　  111　　年　　6　　月　　27　　日
                  刑事第四庭  法  官　林惠玲
以上正本證明與原本無異。
如不服本判決應於收受本判決後20日內向本院提出上訴書狀，並
應敘述具體理由。若未敘述理由者，應於上訴期間屆滿後20日內
向本院補提理由書狀(均須按他造當事人之人數附繕本)。
                              書記官　陳蒼仁
中　　華　　民　　國　  111　　年　　6　　月　　27　　日
附錄本案論罪科刑法條：
中華民國刑法第三百二十一條（加重竊盜罪）
犯前條第一項、第二項之罪而有下列情形之一者，處六月以上五
年以下有期徒刑，得併科五十萬元以下罰金：
一、侵入住宅或有人居住之建築物、船艦或隱匿其內而犯之。
二、毀越門窗、牆垣或其他安全設備而犯之。
三、攜帶兇器而犯之。
四、結夥三人以上而犯之。
五、乘火災、水災或其他災害之際而犯之。
六、在車站、港埠、航空站或其他供水、陸、空公眾運輸之舟、
    車、航空機內而犯之。
前項之未遂犯罰之。

中華民國刑法第三百二十條（普通竊盜罪、竊佔罪）
意圖為自己或第三人不法之所有，而竊取他人之動產者，為竊盜
罪，處五年以下有期徒刑、拘役或五百元以下罰金。
意圖為自己或第三人不法之利益，而竊佔他人之不動產者，依前
項之規定處斷。
前二項之未遂犯罰之。